臺灣臺中地方法院民事判決
111年度中簡字第2668號
原      告  明台產物保險股份有限公司

法定代理人  長瀬耕一
訴訟代理人  戴明凱  
被      告  張政輝  

上列當事人間請求侵權行為損害賠償事件，本院於民國111年10
月11日言詞辯論終結，判決如下：
    主      文
被告應給付原告新臺幣伍萬玖仟壹佰捌拾柒元，及自民國一百一
十一年三月二十八日起至清償日止，按週年利率百分之五計算之
利息。
原告其餘之訴駁回。
訴訟費用新臺幣壹仟壹佰壹拾元，由被告負擔新臺幣陸佰肆拾肆
元，餘由原告負擔。
本判決原告勝訴部分得假執行。
    事實及理由
一、本件被告未於言詞辯論期日到場，核無民事訴訟法第386條
    各款所列情形，爰依原告之聲請，由其一造辯論而為判決。
二、原告主張：被告於民國109年3月12日18時13分許，駕駛車牌
    號碼000-000號普通重型機車，行經臺中市○○區○○路00號前
    時，因未注意車前狀況之過失，不慎與原告所承保、訴外人
    王呂美英所有並由訴外人王生傳駕駛之車牌號碼000-0000號
    自用小客車（下稱系爭車輛）發生碰撞，造成系爭車輛受損
    。又系爭車輛經送修復後，支出修復費用新臺幣（下同）10
    1,931元（含工資8,875元、烤漆5,000元、零件88,056元）
    ，原告已本於保險責任賠付完畢，自得依民法第184條第1項
    前段、第191條之2、保險法第53條第1項規定取得代位求償
    權，爰依法提起本件訴訟等語。並聲明：被告應給付原告10
    1,931元，及自起訴狀繕本送達翌日起至清償日止，按週年
    利率百分之5計算之利息。
三、被告未於言詞辯論期日到場，亦未提出書狀作何聲明或陳述
    。
四、得心證之理由
  ㈠原告主張被告於上開時地與系爭車輛發生碰撞，造成系爭車
    輛受損之事實，業據其提出與其所述相符之行車執照、車損
    照片、統一發票、估價單、汽車險賠款同意書等件為證，並
    有臺中市政府警察局第五分局函送之道路交通事故現場圖、
    A3類道路交通事故調查報告表、調查紀錄表、證號查詢機車
    駕駛人、舉發違反道路交通管理事件通知單、補充資料表、
    初步分析研判表及現場照片為憑，被告對於原告主張之上開
    事實，已於相當時期受合法之通知，而於言詞辯論期日不到
    場，亦未提出準備書狀爭執，依民事訴訟法第436條第2項、
    第280條第3項、第1項之規定，視同自認，堪信原告之主張
    為真正。
　㈡按汽車行駛時，駕駛人應注意車前狀況及兩車並行之間隔，
    並隨時採取必要之安全措施，道路交通安全規則第94條第3
    項定有明文。被告駕駛車輛本應注意車前狀況，被告疏未注
    意致撞及系爭車輛而肇事，堪認被告駕車具有過失甚明。又
    被告之過失行為與系爭車輛受損之結果間，具有相當因果關
    係，故本件損害之發生應由被告負過失賠償責任。
  ㈢次按被保險人因保險人應負保險責任之損失發生，而對於第
    三人有損失賠償請求權者，保險人得於給付賠償金額後，代
    位行使被保險人對於第三人之請求權；又因故意或過失，不
    法侵害他人之權利者，負損害賠償責任；汽車、機車或其他
    非依軌道行駛之動力車輛，在使用中加損害於他人者，駕駛
    人應賠償因此所受之損害；不法毀損他人之物者，被害人得
    請求賠償其物因毀損所減少之價額，保險法第53條第1項前
    段、民法第184條第1項前段、第191條之2前段、第196條分
    別定有明文。所謂因毀損減少之價額，得以修復費用為估定
    之標準，但以必要者為限，例如修理材料以新品換舊品應予
    折舊，最高法院77年度第9次民庭會議決議闡釋甚明。本件
    因被告於前揭時地駕車疏忽以致肇事，使原告所承保之系爭
    車輛毀損，被告自應依上述規定對原告負賠償責任，惟系爭
    車輛之修理既係以新零件更換被毀損之舊零件，揆諸前揭說
    明，自應扣除零件折舊部分。而依行政院所頒「固定資產耐
    用年數表」及「固定資產折舊率表」之規定，自用小客車之
    耐用年數為5年，依定率遞減法每年折舊1000分之369；再依
    營利事業所得稅查核準則第95條第6項之規定，固定資產提
    列折舊採用定率遞減法者，以1年為計算單位，其使用期間
    未滿1年者，按實際使用之月數相當於全年之比例計算之，
    不滿1月者，以1月計。查本件系爭車輛之修復費用為101,93
    1元，其中工資8,875元、烤漆5,000元、零件88,056元，有
    估價單及統一發票在卷可查，堪以認定。參照卷附系爭車輛
    之行車執照，系爭車輛原發照日期為107年9月19日，算至10
    9年3月12日本件事故發生時，使用期間為1年6月，則扣除折
    舊額後，原告得請求之零件費用為45,312元（計算式詳附表
    ），加計上開工資8,875元、烤漆5,000元後，系爭車輛修復
    之必要費用為59,187元（計算式：45,312＋8,875＋5,000＝59,
    187）。
  ㈣末按給付無確定期限者，債務人於債權人得請求給付時，經
    其催告而未為給付，自受催告時起，負遲延責任。其經債權
    人起訴而送達訴狀，或依督促程序送達支付命令，或為其他
    相類之行為者，與催告有同一之效力；又遲延之債務，以支
    付金錢為標的者，債權人得請求依法定利率計算之遲延利息
    。但約定利率較高者，仍從其約定利率；應付利息之債務，
    其利率未經約定，亦無法律可據者，週年利率為百分之5，
    民法第229條第2項、第233條第1項及第203條分別定有明文
    。本件原告對被告之侵權行為損害賠償債權，核屬無確定期
    限之給付，自應經原告之催告而未為給付，被告始負遲延責
    任。準此，原告請求被告自起訴狀繕本送達之翌日即111年3
    月28日起，按週年利率百分之5計付遲延利息，核無不合。
五、綜上所述，原告依民法第184條第1項、第191條之2及保險法
    第53條第1項，訴請被告給付59,187元，及自111年3月28日
    起至清償日止，按週年利率百分之5計算之利息，為有理由
    ，應予准許；逾此部分之請求，為無理由，應予駁回。
六、本判決原告勝訴部分，係依民事訴訟法第427條第1項訴訟適
    用簡易程序所為被告敗訴之判決，爰依民事訴訟法第389條
    第1項第3款規定依職權宣告假執行。又原告雖聲請供擔保宣
    告假執行，惟本件係屬簡易訴訟程序，法院為被告敗訴判決
    時，即應依職權宣告假執行，而無待於原告之聲請，是原告
    聲請供擔保為假執行之宣告，無非促使法院職權之發動而已
    ，本院自無須就其聲請為准駁之裁判，附此敘明。
七、依民事訴訟法第79條規定，本件訴訟費用額確定為1,110元
    ，應由兩造依其勝敗之比例分擔，命由被告負擔644元，餘
    由原告負擔。
中　　華　　民　　國　　111 　年　　10　　月　　25　　日
                      臺灣臺中地方法院臺中簡易庭
                                  法　官　吳蕙玟
以上正本係照原本作成。
如不服本判決，應於送達後20日內，向本院提出上訴狀並表明上
訴理由，如於本判決宣示後送達前提起上訴者，應於判決送達後
20日內補提上訴理由書（須附繕本）。如委任律師提起上訴者，
應一併繳納上訴審裁判費。
中　　華　　民　　國　　111 　年　　10　　月　　25　　日
                                  書記官　楊思賢
附表
-----
折舊時間           金額
第1年折舊值        88,056×0.369=32,493
第1年折舊後價值    88,056-32,493=55,563
第2年折舊值        55,563×0.369×(6/12)=10,251
第2年折舊後價值    55,563-10,251=45,312